---
title: "Homework"
output: word_document
---

```{r setup, include=FALSE}
knitr::opts_chunk$set(echo = TRUE)
library(MASS)
library(lattice)
library(ggplot2)
```
# 통계계산입문 과제



## Problem 1 : mammals 자료에 대하여
#### **1 - 1 brain weight/body weight의 비율을 계산하여 새로운 변수로 자료에 추가**

```{r}
head(mammals)
```
```{r}
ratio <- mammals$brain / mammals$body
mammals$ratio <- ratio
head(mammals)
```
#### **1 - 2 가능한 다양한 그래픽을 통하여 비율자료의 분포 특징을 보여주고**

```{r}
summary(mammals$ratio)
```
중앙값이 평균보다 낮으니, 왼쪽으로 치우친 그래프라는 것을 알 수 있다.

```{r}
par(mfrow = c(2, 2))
boxplot(mammals$ratio, horizontal = T, main = "Ratio")
stripchart(mammals$ratio, main = "Ratio")
hist(mammals$ratio, main = "Ratio", xlab = "Ratio")
hist(mammals$ratio, prob = T, main = "Ratio", xlab = "Ratio")
lines(density(mammals$ratio), col = "blue", lty = 2, lwd = 2)
par(mfrow = c(1, 1))
```

#### **1 - 3 folded fraction, folded root, folded log값을 계산하여 [2]를 반복**
```{r}
mammals$ratio <- mammals$ratio + 0.15 
summary(mammals$ratio)
```
로그를 취했을때 음수가 나오지 않도록 최소값을 1이상으로 만들어준다.

```{r}
f <- log(mammals$ratio, base = 40) 
summary(f)
```
로그를 취했을 때 값들이 (0, 1)에 위치하도록 `base = 40`을 설정

```{r}
ff <- f - (1 - f) 
summary(ff)
```
값들을 (-1, 1)로 펼쳐줌

```{r}
froot <- sqrt(2 * f) - sqrt(2 * (1 - f))
summary(froot)
flog <- 1.15 * log10(f) - 1.15 * log10(1 - f)
summary(flog)
```
Folded root와 Folded log 값도 0을 기준으로 최대한 대칭을 따르게 만들어주었다.

이제 그래픽 과정을 반복한다.

```{r}
par(mfrow = c(2, 2))
boxplot(f, horizontal = T, main = "Ratio")
stripchart(f, main = "Ratio")
hist(f, main = "Ratio", xlab = "Ratio")
hist(f, prob = T, main = "Ratio", xlab = "Ratio")
lines(density(f), col = "blue", lty = 2, lwd = 2)
```

```{r}
par(mfrow = c(2, 2))
boxplot(ff, horizontal = T, main = "Folded Fraction Ratio")
stripchart(ff, main = "Folded Fraction Ratio")
hist(ff, main = "Folded Fraction Ratio", xlab = "Ratio")
hist(ff, prob = T, main = "Folded Fraction Ratio", xlab = "Folded Fraction Ratio")
lines(density(ff), col = "blue", lty = 2, lwd = 2)
```

```{r}
par(mfrow = c(2, 2))
boxplot(froot, horizontal = T, main = "Folded Root Ratio")
stripchart(froot, main = "Folded Root Ratio")
hist(froot, main = "Folded Root Ratio", xlab = "Ratio")
hist(froot, prob = T, main = "Folded Root Ratio", xlab = "Folded Root Ratio")
lines(density(froot), col = "blue", lty = 2, lwd = 2)
```

```{r}
par(mfrow = c(2, 2))
boxplot(flog, horizontal = T, main = "Folded Log Ratio")
stripchart(flog, main = "Folded Log Ratio")
hist(flog, main = "Folded Log Ratio", xlab = "Ratio")
hist(flog, prob = T, main = "Folded Log Ratio", xlab = "Folded Log Ratio", ylim = c(0, 0.6))
lines(density(flog), col = "blue", lty = 2, lwd = 2)
```


#### **1 - 4 비율의 중앙값을 기준으로 큰 집단과 작은 집단으로 분리하는 범주형 변수의 추가**
ifelse 함수를 활용하며 dataframe에 새로운 column 추가
```{r}
med <- median(mammals$ratio)
mammals$size <-  ifelse(mammals$ratio >= med, "big", "small")
head(mammals)
```
#### **1 - 5 두 집단으로 분리된 자료에 대하여 위의 [2] 및 [3]을 반복**

subset 함수를 이용하여 그룹 나누기
```{r}
big <- subset(mammals, subset = (size == "big"))
summary(big$ratio)
sma <- subset(mammals, subset = (size == "small"))
summary(sma$ratio)
```

[2]의 반복 for small group
```{r}
par(mfrow = c(2, 2))
boxplot(sma$ratio, horizontal = T, main = "S.Ratio")
stripchart(sma$ratio, main = "S.Ratio")
hist(sma$ratio, main = "S.Ratio", xlab = "Ratio")
hist(sma$ratio, prob = T, main = "S.Ratio", xlab = "S.Ratio")
lines(density(sma$ratio), col = "blue", lty = 2, lwd = 2)
```

[2]의 반복 for big group
```{r}
par(mfrow = c(2, 2))
boxplot(big$ratio, horizontal = T, main = "B.Ratio")
stripchart(big$ratio, main = "B.Ratio")
hist(big$ratio, main = "B.Ratio", xlab = "Ratio")
hist(big$ratio, prob = T, main = "B.Ratio", xlab = "B.Ratio")
lines(density(big$ratio), col = "blue", lty = 2, lwd = 2)
```

[3] 반복 for small group
```{r}
summary(sma$ratio)
s <- log(sma$ratio, base = 6.8)
summary(s)
sf <- s - (1 - s)
summary(sf)
sroot <- sqrt(2 * s) - sqrt(2 * (1 - s))
summary(sf)
slog <- 1.15 * log10(s) - 1.15 * log10(1 - s)
summary(slog)
```

small group에 대한 시각화
```{r}
par(mfrow = c(2, 2))
boxplot(s, horizontal = T, main = "S.Ratio")
stripchart(s, main = "S.Ratio")
hist(s, main = "S.Ratio", xlab = "Ratio")
hist(s, prob = T, main = "S.Ratio", xlab = "S.Ratio")
lines(density(s), col = "blue", lty = 2, lwd = 2)
```

```{r}
par(mfrow = c(2, 2))
boxplot(sf, horizontal = T, main = "Folded S.Ratio")
stripchart(sf, main = "Folded S.Ratio")
hist(sf, main = "Folded S.Ratio", xlab = "Ratio")
hist(sf, prob = T, main = "Folded S.Ratio", xlab = "Folded S.Ratio")
lines(density(sf), col = "blue", lty = 2, lwd = 2)
```

```{r}
par(mfrow = c(2, 2))
boxplot(sroot, horizontal = T, main = "Folded Root S.Ratio")
stripchart(sroot, main = "Folded S.Ratio")
hist(sroot, main = "Folded Root S.Ratio", xlab = "Ratio")
hist(sroot, prob = T, main = "Folded Root S.Ratio", xlab = "Folded Root S.Ratio")
lines(density(sroot), col = "blue", lty = 2, lwd = 2)
```

```{r}
par(mfrow = c(2, 2))
boxplot(slog, horizontal = T, main = "Folded Log S.Ratio")
stripchart(slog, main = "Folded Log S.Ratio")
hist(slog, main = "Folded Log S.Ratio", xlab = "Ratio")
hist(slog, prob = T, main = "Folded Log S.Ratio", xlab = "Folded Log S.Ratio")
lines(density(slog), col = "blue", lty = 2, lwd = 2)
```


[3]의 반복 for big group
```{r}
big <- mammals[mammals$size == "big", ]
summary(big$ratio)
big$ratio <- big$ratio - 5.74
summary(big$ratio)
b <- log(big$ratio, base = 35)
summary(b)
bf <- b - (1 - b)
summary(bf)
broot <- sqrt(2 * b) - sqrt(2 * (1 - b))
summary(broot)
blog <- 1.15 * log10(b) - 1.15 * log10(1 - b)
summary(blog)
```

big group에 대한 시각화
```{r}
par(mfrow = c(2, 2))
boxplot(b, horizontal = T, main = "B.Ratio")
stripchart(b, main = "B.Ratio")
hist(b, main = "B.Ratio", xlab = "Ratio")
hist(b, prob = T, main = "B.Ratio", xlab = "B.Ratio")
lines(density(b), col = "blue", lty = 2, lwd = 2)
```

```{r}
par(mfrow = c(2, 2))
boxplot(bf, horizontal = T, main = "Folded B.Ratio")
stripchart(bf, main = "Folded B.Ratio")
hist(bf, main = "Folded B.Ratio", xlab = "Ratio")
hist(bf, prob = T, main = "Folded B.Ratio",
     xlab = "Folded B.Ratio")
lines(density(bf), col = "blue", lty = 2, lwd = 2)
```

```{r}
par(mfrow = c(2, 2))
boxplot(broot, horizontal = T, main = "Folded Root B.Ratio")
stripchart(broot, main = "Folded Root B.Ratio")
hist(broot, main = "Folded Root B.Ratio", xlab = "Ratio")
hist(broot, prob = T, main = "Folded Root B.Ratio", xlab = "Folded Root B.Ratio")
lines(density(broot), col = "blue", lty = 2, lwd = 2)
```

```{r}
par(mfrow = c(2, 2))
boxplot(blog, horizontal = T, main = "Folded Log B.Ratio")
stripchart(blog, main = "Folded Log B.Ratio")
hist(blog, main = "Folded Log B.Ratio", xlab = "Ratio")
hist(blog, prob = T, main = "Folded Log B.Ratio", xlab = "Folded Log B.Ratio")
lines(density(blog), col = "blue", lty = 2, lwd = 2)
```

#### **1 - 6 두 집단으로 분리된 각각의 집단별로 body weight와 brain weight간의 관계에 **
####      **어떤 차이가 있는지에 대한 정보를 나타내는 그래프 및 분석을 실시**

```{r}
par(mfrow = c(2, 2))
hist(s, prob = T, main = "S.Ratio", xlab = "S.Ratio")
lines(density(s), col = "blue", lty = 2, lwd = 2)
hist(b, prob = T, main = "B.Ratio", xlab = "B.Ratio")
lines(density(b), col = "blue", lty = 2, lwd = 2)
hist(slog, prob = T, main = "Folded Log S.Ratio", xlab = "Folded Log S.Ratio")
lines(density(slog), col = "blue", lty = 2, lwd = 2)
hist(blog, prob = T, main = "Folded Log B.Ratio", xlab = "Folded Log B.Ratio")
lines(density(blog), col = "blue", lty = 2, lwd = 2)
```
ratio transformation의 분포를 보았을때는 정확히 어떤지 판단하기 쉽지않다. 
ratio자체는 small group이나 big group이나 큰 틀에서 고르게 분포한다고 볼 수도 있지만, 정확히 말하기 어렵다.
log ratio는 값들을 중앙으로 모아주는 성질때문에, 정규분포처럼 보이지만 적절한 결과를 도출하기 어렵다. 
따라서 각 그룹의 brain weight와 body weight를 축으로 하는 그래프를 그리려한다.
```{r}
big.fit <- lm(log(big$brain)~log(big$body))
plot(log(big$body), log(big$brain))
abline(big.fit)
```
big group의 경우, 값들이 회귀선을 중심으로 고르게 퍼져있다는 점을 확인할 수 있고,
둘 사이에 양의 상관관계를 확인할 수 있다.

```{r}
cor.test(log(big$body), log(big$brain))
```
이를 바탕으로 상관분석을 시행한 결과 상관계수는 0.978로, 두 변수는 매우 큰 상관도를 지닌다.
```{r}
sma.fit <- lm(log(sma$brain)~log(sma$body))
plot(log(sma$body), log(sma$brain))
abline(sma.fit)

```
small group도 big group과 마찬가지로 회귀선을 중심으로 고르게 분포되어 있다.
하지만 중간에 공백이 있는것으로 보아, 두 그룹보다는 세 그룹으로 나누는 것을 생각해봐야 할 수도 있겠다.

```{r}
cor.test(log(sma$body), log(sma$brain))
```
small group도 상관계수가 0.982로 매우 높다

##### **body weight와 brain weight는 매우 큰 양의 상관관계를 지닌다.**

```{r, echo = F}
rm(list = ls())
```

## Problem 2 
#### **Exercise 1.14 (Tearing factor of paper)**
```{r}
tf <- read.table("tearingfactor.txt", header = T)
summary(tf)
```

## Problem 3 
####**Exercise 2.14 and 2.15 (clustering and grouping)**

**for 2.14 mammals cluster**
```{r}
head(mammals)
summary(mammals)
```

```{r}
d <- dist(log(mammals))
h <- hclust(d, method = "ward.D2")
plot(h)
```

```{r}
h <- hclust(d, method = "complete")
plot(h)
```

**for 2.15 identifying groups or cluster**

```{r}
big <- subset(mammals, subset = (body > median(body)))
```

```{r}
d <- dist(big)
h <- hclust(d, method = "complete")
plot(h)
```
**Display label of each observation**

```{r} 
g <- cutree(h,5)
labels(g)
```


**summarize group size**
```{r}
table(g)       
```

```{r}
big[g > 2, ]
```

## Problem 4
#### **Exercise 3.3 (Does baseball hitting data follow a binomial distribution?)**

**for 3.3 Does baseball hitting data follow a binomial distribution**
(1)
```{r}
k <- 0 : 4
p <- dbinom(k, 4, 0.312)
binom <- round(70 * p)
binom
names(binom) = k
binom
```

```{r}
pujols <- c(17, 31, 17, 5)
pujols
prob <- c(p[1:3], 1 - sum(p[1:3]))
prob
```

```{r}
chisq.test(pujols, p = prob)
```
H0는 차이가 없다는 것인데, 이를 기각할 수 없다.

(2)
```{r}
k <- 0 : 5
p <- dbinom(k, 5, 0.312)
binom <- round(25 * p)
binom
names(binom) = k
binom
```

```{r}
pujols <- c(5, 5, 4, 11)
pujols
sum(p[1:3])
prob <- c(p[1:3], 1 - sum(p[1:3]))
prob
```

```{r}
chisq.test(pujols, p = prob)
```
pvalue가 매우 낮기때문에, 푸홀스의 타율과 이항분포의 확률에는 차이가 있다.


## Problem 5 
#### **Exercise 4.1 and 4.2 (Speed and stopping distance)**

##### **4.1 (Speed and stopping distance).**
 
**a** Use the plot function to construct a scatterplot of speed (horizontal)
against dist (vertical).
```{r}
plot(cars$speed, cars$dist)
```

**b** Revise the basic plot by labeling the horizontal axis with “Speed (mpg)”
and the vertical axis with “Stopping Distance (ft),” Add a meaningful title
to the plot.
```{r}
plot(cars$speed, cars$dist, xlab = "Speed (mpg)", ylab = "Stopping Distance (ft)",
     main = "Stoppong Distance for Speed")
```

**c** Revise the plot by changing the plot symbol from the default open circles
to red filled triangles (col="red", pch=17).
```{r}
plot(cars$speed, cars$dist, xlab = "Speed (mpg)", ylab = "Stopping Distance (ft)",
     main = "Stoppong Distance for Speed", col = "red", pch = 17)
```

#### **4.2 (Speed and stopping distance (continued)).**

```{r}
fit.linear = lm(dist ~ speed, data=cars)
fit.linear
fit.quadratic = lm(dist ~ speed + I(speed^2), data=cars)
fit.quadratic
```
**a.** Construct a scatterplot of speed and stopping distance.
```{r}
plot(cars$speed, cars$dis, xlab = "Speed (mpg)", ylab = "Stopping Distance (ft)",
     main = "Stoppong Distance for Speed", col = "red", pch = 17)
```

**b.** Using the abline function with argument fit.linear, overlay the best
line fit using line type “dotted” and using a line width of 2.
```{r}
plot(cars$speed, cars$dist, xlab = "Speed (mpg)", ylab = "Stopping Distance (ft)",
     main = "Stoppong Distance for Speed", col = "red", pch = 17)
abline(fit.linear)
```

**c.** Using the lines function, overlay the quadratic fit using line type “longdash”
and a line width of 2.
```{r}
attach(cars)
fit.quadratic
plot(cars$speed, cars$dist, xlab = "Speed (mpg)", ylab = "Stopping Distance (ft)",
     main = "Stoppong Distance for Speed", col = "red", pch = 17)
abline(fit.linear)
lines(speed, fit.quadratic$fitted.values, lty = 5 ,lwd = 2)
```

**d.** Use a legend to show the line types of the linear and quadratic fits.
```{r}
plot(cars$speed, cars$dist, xlab = "Speed (mpg)", ylab = "Stopping Distance (ft)",
     main = "Stoppong Distance for Speed", col = "red", pch = 17)
abline(fit.linear)
lines(speed, fit.quadratic$fitted.values, lty = 5 ,lwd = 2)
legend("topleft", legend = c("linear", "quadratic"), lty = c(1, 5), lwd = c(1, 2))
```

**e.** Redo parts (a) - (d) using two contrasting colors (say red and blue) for
the two different fits.
```{r}
plot(cars$speed, cars$dist,xlab = "Speed (mpg)", ylab = "Stopping Distance (ft)",
     main = "Stoppong Distance for Speed", col = "red", pch = 17)
abline(fit.linear, col = "red")
lines(speed, fit.quadratic$fitted.values, lty = 5 ,lwd = 2, col = 'blue')
legend("topleft", legend = c("linear", "quadratic"), lty = c(1, 5), lwd = c(1, 2), col = c("red", "blue"))
```

```{r}
detach(cars)
```


## Problem 6
6. 아래 제시된 내용을 모두 수행하는 R 함수 (function)을 작성하고 임의로 선택된
    k개 점들에 대하여 수행한 결과를 프로그램소스와 함께 정리하여 제출하시오.
   [1] 함수의 인수는 k (자연수)
   [1] 적당한 수평축과 수직축의 범위를 갖는 새로운 플롯창을 오픈
   [2] 임의의 k개 점을 선택하여 좌표를 저장
   [3] 선택된 k개의 좌표에 적당한 point character를 사용하여 표시
   [4] k개의 점을 시작점에서 시작하여 끝점까지 화살표로 연결
   [5] 플롯창에 테두리를 추가
   
**locator 함수를 이용해서, 좌표에 점을 찍을수 있다.**
함수의 정의는 다음과 같다.
```{r, eval = FALSE}
gbl = function(k){
  plot(NULL, xaxt = "n", yaxt = "n", bty = "n", ylab = "", xlab = "",
       xlim = c(0, 1), ylim = c(0, 1))
  coord = locator(k, type = "p", pch = 16)
  for(n in 1 : (k - 1)) {
    arrows(coord$x[1], coord$y[1], coord$x[n + 1],  coord$y[n + 1], 
           length = 0.15)
  }
}
gbl(5)  
```
하지만 이는 R markdown에선 실행이 안되기때문에, 코드만 작성했다.
이와 유사하게 locator 함수 없이 runif함수를 통해 좌표를 생성하겠다.



```{r}
gbl = function(k){
        plot(NULL, xaxt = "n", yaxt = "n", bty = "n", ylab = "", xlab = "",
             xlim = c(0, 1), ylim = c(0, 1))
        xcor = runif(k, 0, 1)
        ycor = runif(k, 0, 1)
        coord = cbind(xcor, ycor)
        points(coord, cex = 2, pch = 16, col = "gray")
        n = 1
        while (n < k){
                arrows(coord[n, 1], coord[n, 2], coord[n + 1, 1], coord[n + 1, 2], length = 0.15)
                n = n + 1
        }
        box()
}
```

```{r}
gbl(10)
```
이와 같이 생성이 가능하다. 



## Problem 7. 
Website counts 자료(10.4절 및 10.5절)에 대한 permutation test의 내용 중
correlation의 분포를 이용하는 부분을 correlation test를 이용하는 내용에 적합하도록
교재의 해당 프로그램들을 모두 수정하고 각자 작성한 프로그램과 결과를 정리하여 
제출하시오.
```{r, echo = FALSE}
web = read.table("webhits.txt", header = T)
```

**책에 주어진 permutation test 내용**
```{r, eval = FALSE}
rand.correlation = function(x, y, R=199) {
  ranks.x = rank(x)
  ranks.y = rank(y)
  observed.r = cor(ranks.x, ranks.y)
  stats = replicate(R, {
    random.ranks = sample(ranks.y)
    cor(ranks.x, random.ranks)
  })
  p.value = sum(stats >= observed.r) / (R + 1)
  list(observed.r = observed.r, p.value = p.value)
}

```
`cor(rank.x, rank.y)`와 같은 부분을, `cor.test`로 바꿔야한다.
하지만 이때 `cor.test`를 할 경우, pearson correlation test로 진행된다.
permutatatin test는 비모수적 방법이기때문에, pearson방법 말고 spearman rank correlation을 이용해야한다.
또한 이때 tie들로 인해, 정확한 확률이 구해지지 않는다는 경고메시지가 발생하는데, 
`exact = F`를 추가해주면 이를 억제할 수 있다.

```{r}
rand.correlation4 = function(x, y, R=199) {
  ranks.x = rank(x)
  ranks.y = rank(y)
  observed.r = cor.test(ranks.x, ranks.y, method = "spearman", exact = F)$estimate
  stats = replicate(R, {
    random.ranks = sample(ranks.y)
    cor.test(ranks.x, random.ranks, method = "spearman", exact = F)$estimate
  })
  p.value = sum(stats >= observed.r) / (R + 1)
  list(observed.r = observed.r, p.value = p.value)
}
```

```{r}
rand.correlation4(web$Week, web$Hits, R=100000)
```
p-value는 0.0965로, 유의수준이 0.05였다면 rho = 0 이라는 귀무가설을 기각한다.



## Problem 8.

#### A coin-tossing game (11.2절)의 내용을 수정하여 Peter가 60불을 가지고 있고 Paul은
#### 40불을 가지고 있으며 게임의 룰은 두 사람 중 한 사람의 돈이 처음으로 0이 되는 시점
#### 에 끝나는 것으로 할 때


**[1] Peter가 이길 확률**
```{r}
p.peter.win = function(peter=60){
  repeat
  {
    peter = peter + sample(c(-1, 1), 1)
    if (peter == 100){
      return("Win")
      break}
    if (peter == 0){
      return("Lose")
      break}
  }
}
p.peter.win()
```
피터가 이기는 경우는 "Win"를 반환하고, 지는경우 "Lose"를 반환하는 함수를 작성
```{r}
n.win = replicate(1000, p.peter.win())
```
이 과정을 1000번 반복했다

```{r}
a = prop.table(table(n.win))
a["Win"]
```
직관적으로 0.60 정도가 나올것 같았고,
시뮬레이션 결과 0.569가 나왔다.


**[2] 게임이 끝날 때 까지의 평균시간(동전을 던지는 횟수)**
```{r}
n.game = function(peter = 60){
  n=0
  while (peter > 0 & peter < 100)
  {
  peter = peter + sample(c(-1, 1), 1)
  n = n + 1
  }
  return(n)
}
```
게임이 끝날 때 까지의 횟수를 계산하는 함수를 만들었다.
```{r}
mean(replicate(1000, n.game()))
```
이를 1000번 반복해서 평균을 구한 결과,
2400.836이 나왔다.
평균적으로 2400번 정도에서 게임은 종료될 것이다.

## Problem 9

#### **Exercise 11.2(Checking hats)**


**a** 
Modify the function `scramble.hats` to compute the number of correct
matches in this setting. (The only change is the definition of the vector
hats – if one represents a black hat and a grey hat by 1 and 2, respectively,
then hats consists of ten 1’s and ten 2’s.)
```{r}
scramble.hats = function() {
  hats = rep(c(1, 2), each = 10)
  mixed.hats <- sample(hats)
  correct <- sum(hats == mixed.hats)
  return(correct)
}
```
몇 명이 바르게 쓰고 나가는지를 계산하는 함수를 작성했다.
```{r}
scramble.hats()
```

**b**
Using the function `replicate`, repeat this simulation for 1000 trials. Store
the number of matches for the 1000 experiments in the vector matches.
```{r}
matches <- replicate(1000, scramble.hats())
```
이를 1000번 반복했다.


**c** 
From the simulated values, approximate the probability that 10 or more
men receive the correct hats. Also, find the expected number of correct
matches.
```{r}
sum(matches >= 10) / length(matches) #approximate probability
mean(matches) #expected number of correct matches
```
같은 모자를 찾아갈 확률은 0.681로 계산이 되고,
평균적으로 같은 모자를 가져가는 사람의 수는 10.032이다.